【裁判字號】    97,消債更,50
【裁判日期】    980930
【裁判案由】    更生事件
【裁判全文】
臺灣基隆地方法院民事裁定            97年度消債更字第50號
聲  請  人  甲○○
即  債務人
代  理  人  廖于清律師
上列當事人因消費者債務清理事件聲請更生，本院裁定如下：
    主  文
債務人甲○○自中華民國98年10月2日12時起開始更生程序。
命司法事務官進行本件更生程序。
    理  由
一、按法院開始更生程序之裁定，應載明其年、月、日、時，並
    即時發生效力；法院裁定開始更生或清算程序後，得命司法
    事務官進行更生或清算程序，必要時得選任律師、會計師或
    其他適當之自然人或法人一人為監督人或管理人；消費者債
    務清理條例第45條第1項、第16條第1項分別定有明文。
二、本件聲請意旨略以：聲請人為家用五金市場攤販，於本條例
    施行前，曾於民國（下同）95年8月間依銀行公會債務協商
    機制與最大債權銀行台新銀行就協商時確定之債務總金額新
    臺幣（下同）3,728, 017元協商債務清償方案，協商成立並
    約定每月償還52,962元。惟聲請人於成立協商當時每月收入
    雖有約55,000元，惟聲請人之妻於聲請人前揭協商成立後始
    發現懷孕，並於96年2月20日產下幼子林萬森，聲請人家庭
    支出因而增加，且因全球經濟不景氣，物價上漲，聲請人營
    業狀況大受影響，致收入遽減，最後無力繼續履行原協商條
    件，顯因非可歸責於己之事由，致履行有重大困難，且其無
    擔保或無優先權之債務總額未逾1,200萬元，復未經法院裁
    定開始清算程序或宣告破產，爰依法聲請更生等語。
三、查聲請人主張之上開事實，業據其提出債務協商協議書、財
    政部台灣省北區國稅局94、95、96年度綜合所得稅各類所得
    資料清單、財產及收入狀況說明書、全國財產稅總歸戶財產
    查詢清單、債權人清冊、無擔保債務還款計畫、三友黃昏市
    場收費收據、房屋租賃契約書、聯合徵信報告、戶籍謄本等
    件影本為證，經核屬實，其主張自堪信為真實。本院審酌本
    件聲請人之幼子林萬森係協商成立後出生，聲請人家庭支出
    確有增加之情形，及聲請人所從事者乃五金雜貨之攤商，其
    受景氣波動影響之程度本較一般受薪者為大，而近期確有如
    聲請人所稱原物料價格波動、消費者購買力普遍降低等減少
    聲請人收入之因素，是聲請人主張其係因非可歸責於己之事
    由，致履行有重大困難，應為可採。
四、又聲請人雖於提出本件聲請後再與金融機構最大債權人台新
    銀行依個別協商一致性方案進行債務協商，惟台新銀行所提
    出之還款方案之一為分180期、零利率、月付18,333元﹔另
    一為方案為第1期至第72期，每月償還10,000元、第73期就
    餘額731,217元部分一次清償，此有聲請人提出個別協商一
    致性方案協議書及台新銀行台新債協97法字第80225號函在
    卷可參。然依聲請人目前之收入及經濟狀況，堪認該二還款
    方案聲請人皆無法負擔，聲請人確有不能清償債務之情事﹔
    本件又查無聲請人有任何消費者債務清理條例第6條第3項、
    第8條及第46條所定各種應裁定駁回其更生聲請之事由存在
    ，聲請人聲請更生，為有理由，應予准許。
五、依消費者債務清理條例第45條第 1項，裁定如主文。
中    華    民    國    98    年    9    月    30    日
                      民事庭法  官  姚貴美
一、以上正本係照原本作成。
二、對本裁定不得抗告。
三、本裁定已於民國98年10月2日下午12時公告。
中    華    民    國    98    年    9    月    30    日
                            書記官  詹小瑤


司法院資訊處製作；財團法人民間司法改革基金會備份。
